【裁判字號】    96,易,3004
【裁判日期】    970204
【裁判案由】    贓物等
【裁判全文】
臺灣臺北地方法院刑事判決              96年度易字第3004號
公  訴  人  臺灣臺北地方法院檢察署檢察官
被      告  甲○○
            丙○○
                    號
            丁○○
上列被告因贓物等案件，經檢察官提起公訴（96年度偵字第1738
1、17468、20520號），本院判決如下：
    主  文
甲○○故買贓物，處拘役伍拾日，如易科罰金，以新臺幣壹仟元
折算壹日；又竊盜，處有期徒刑陸月，如易科罰金，以新臺幣壹
仟元折算壹日。
丙○○故買贓物，處有期徒刑肆月，如易科罰金，以新臺幣壹仟
元折算壹日。
丁○○收受贓物，處拘役伍拾日，如易科罰金，以新臺幣壹仟元
折算壹日。
    事  實
一、甲○○於民國96年6月上旬某日，在臺北市○○○路某處，
    明知不詳年籍綽號「阿偉」之人，以便宜為訴求而推銷之戊○○所有，於96年6月3日下午5時許，在臺北市仁愛醫院726
    號病房失竊MOTOROLA牌銀色手機1支（手機序號：000000000
    000000號，搭配門號0000000000 )，係來路不明之贓物，仍
    以新臺幣（下同）500元之代價購買，並於幾天後，以700元
    之價格轉售與不知情之賴天來。
二、甲○○意圖為自己不法之所有，於96年6月21日上午10時許
    ，在臺北市○○路○段10號臺北市仁愛醫院435號病房，徒手
    竊取臺北縣政府警察局三重分局刑警乙○○所有之IBM廠牌
    ThinkPadT42型筆記型電腦1台得手。丙○○明知該電腦設有
    密碼，且檔案內容顯示刑事案件之相關資料，顯係來路不明
    之贓物，竟仍於同日，在其擔任店長之臺北市大同區○○○
    路○段94之3號「歐峰通訊百貨行」內，以5,000元之代價向
    甲○○予以買受，並旋即於同日下午7、8時許，託知情之友
    人丁○○前來店內，商討由丁○○上網以至少1萬5,000元之
    價格標售該電腦，並將出售電腦之所得，扣除成本後對分。
    丁○○遂予以收受該電腦，旋於翌日凌晨1時許，在Yahoo
    奇摩拍賣網站上，以底標2萬元之價格標售。嗣由乙○○自
    行上網尋得前開拍賣網頁，並佯以買受，使丁○○將電腦攜
    出確認，於同年月24日下午7時許，在臺北市○○○路62號
    前查獲，並扣得前揭失竊之電腦1台。
    理  由
一、證人戊○○、賴天來、乙○○、丁○○於檢察官偵查中之證
    詞，經具結在案，且當事人對其陳述於本院準備程序中並未
    爭執其證據能力，亦未聲請傳訊，顯已放棄詰問權之行使，
    復無顯不可信之情況，依刑事訴訟法第159條之1第2項，其
    證詞自得作為證據。另渠等於警詢所為之證詞，雖亦屬被告
    以外之人於審判外所為之陳述，然當事人於言詞辯論終結前
    均未爭執其證據能力，本院審酌該言詞陳述作成時之情況並
    無不當之處，適為本案之證據，依刑事訴訟法第159條之5第
    2項規定，得為證據。
二、被告甲○○對上開犯罪事實坦承不諱，核與證人即被害人戊○○、乙○○，及向被告甲○○買受贓物之賴天來、丙○○
    分別於警詢、檢察官偵訊中證述情節相符，有各該筆錄在卷
    可憑，復有被害人戊○○、乙○○領回失物所立之贓物認領
    保管單2紙在卷可稽，足徵被告甲○○自白與事實相符，犯
    行堪以認定，應予依法論科。
三、訊據被告丙○○固坦承有於上開時地以5,000元之代價向被
    告甲○○購入乙○○所失竊之筆記型電腦，並委託被告丁○○上網標售；被告丁○○則坦承有受被告丙○○委託上網標
    售該電腦之事實，惟均矢口否認有何贓物犯行，均辯稱：不
    知該筆記型電腦係被告甲○○所竊得，伊誤以為係流當品各
    云云。經查：
  (一)該筆記型電腦係乙○○於96年6月21日上午10時許，在臺北
    市仁愛醫院435號病房所失竊，已如上述，自屬贓物無疑。
  (二)被害人乙○○係臺北縣政府警察局三重分局刑警，已據其證
    述在卷 (詳臺灣臺北地方法院檢察署【下同】96年度偵字第
    17381號卷第48頁)；被告甲○○竊得該電腦後，即原封不動
    售與丙○○，當時未留下資料，且係第一次出售電腦給丙○○等節，並經同案被告甲○○供述明確 (詳96年度偵字第17
    468號卷第65、66頁)；同案被告丁○○於檢察官偵訊中復以
    證人身分結證稱：丙○○委託伊賣電腦時，有提到本金是5
    、6,000元，至少要以1萬5,000元售出，售出後扣除成本，
    所得對分，當時丙○○未出示前手之證件資料，伊有看到電
    腦內有刑事資料等語 (詳96年度偵字第17381號卷第48-50頁
    )；被告丙○○亦坦承：該電腦因設有密碼，無法開啟，故
    再請甲○○取回解碼；伊係第一次向甲○○購買電腦，當時
    未作任何書面交易紀錄等語 (詳上開96年度偵字第17381號
    卷第41頁；96年度偵字第17468號卷第65、66頁)，則該電腦
    設有密碼、且內存刑案相關資料，被告甲○○既非以銷售電
    腦為業之人，被告丙○○與之並非熟識，且無相關交易往來
    ，竟在未留存相關書面資料、證件下，以顯不相當之5,000
    元低價買入該筆記型電腦，再委託丁○○以至少1萬5,000元
    之高價售出，若謂其未曾懷疑該電腦係來路不明之贓物，顯
    悖常情；再參以被告丙○○自承係歐峰通訊百貨行之店長，
    專營手機買賣等語，理應有相當之社會歷練，豈有僅憑被告
    甲○○謊稱係賭博所得，即率予相信之理，其辯稱：因甲○○告知係賭博所得，故伊不知係失竊之贓物云云，要屬事後
    卸責之詞，不足採信。故被告丙○○於購買之初，對該電腦
    係屬來路不明之贓物，應屬知情，堪以認定。
  (三)被告丁○○收受之筆記型電腦，係丙○○以5,000元所購得
    ，並委託其以至少1萬5,000元之代價售出，嗣丁○○以2萬
    元為起標價，於Yahoo奇摩拍賣網站上拍賣等情，業據被告
    丁○○供承無訛，並有Yahoo奇摩拍賣網頁列印資料在卷可
    參(96年度偵字第17381號卷第55頁)；又被告丁○○坦承該
    拍賣網頁上關於該筆記型電腦之規格說明，係伊所撰；拍賣
    底價2萬元亦係伊決定等語 (詳本院審理筆錄)，足徵被告丁○○對該電腦之規格、現況甚為瞭然，且研判該電腦於市場
    上至少有2萬元之價格，然被告丙○○竟以5,000元之低價購
    得，並委託伊以高價售出，衡情其對該電腦之來源，焉能無
    所懷疑。再佐以被告丁○○自承有看到電腦內之刑案資料，
    並加以刪除乙節，其辯稱：不知該電腦係失竊之贓物云云，
    無足憑信。
  (四)本案事證已臻明確，被告丙○○、丁○○犯行均堪認定，應
    予依法論科。
四、核被告甲○○所為，係犯刑法第349條第2項故買贓物罪、第
    320條第1項竊盜罪；被告丙○○所為，係犯刑法第349條第2
    項故買贓物罪；被告丁○○所為，係犯刑法第349條第1項收
    受贓物罪。被告甲○○所犯上開2罪，犯意各別，行為互殊
    ，應予分論併罰。爰審酌被告甲○○前有多次竊盜前科，素
    行不良，被告丙○○、丁○○尚無前科，有臺灣高等法院被
    告前案紀錄表在卷可按，被告甲○○猶不思悛悔，於醫院內
    趁人之危行竊，實屬可議；被害人所失竊之物均已尋回，損
    失尚非重大，甲○○犯後坦承犯行，丙○○、丁○○則飾詞
    否認犯行，及渠等犯罪之動機、目的、手段、智識程度等一
    切情狀，各量處如主文所示之刑，並均諭知易科罰金之折算
    標準。
據上論斷，應依刑事訴訟法第299條第1項前段，刑法第349條第
1項、第2項、第320條第1項、第41條第1項，刑法施行法第1條之
1第1項、第2項前段，判決如主文。
本案經檢察官蔡立文到庭執行職務
中    華    民    國    97    年    2     月    4     日
                        臺灣臺北地方法院刑事第14庭
                            審判長法  官  宋松璟
                                  法  官  李家慧
                                  法  官  陳琪媛
以上正本證明與原本無異。
如不服本判決，應於判決送達後10日內，向本院提出上訴狀。
                                  書記官  周小玲
中    華    民    國    97    年    2     月    5     日
附錄本案論罪科刑法條
中華民國刑法第320條
（普通竊盜罪、竊佔罪）
意圖為自己或第三人不法之所有，而竊取他人之動產者，為竊盜
罪，處5年以下有期徒刑、拘役或5百元以下罰金。
意圖為自己或第三人不法之利益，而竊佔他人之不動產者，依前
項之規定
處斷。
前二項之未遂犯罰之。
中華民國刑法第349條
（普通贓物罪）
收受贓物者，處3年以下有期徒刑、拘役或5百元以下罰金。
搬運、寄藏、故買贓物或為牙保者，處5年以下有期徒刑、拘役
或科或併科1千元以下罰金。
因贓物變得之財物，以贓物論。


司法院資訊處製作；財團法人民間司法改革基金會備份。
